【裁判字號】    95,交聲,175
【裁判日期】    950329
【裁判案由】    聲明異議
【裁判全文】
臺灣臺中地方法院交通事件裁定         95年度交聲字第175號
原處分機關  交通部公路總局臺中區監理所豐原監理站
異  議  人
即受處分人  甲○○
上列異議人即受處分人因違反道路交通管理處罰條例案件，對於
交通部公路總局臺中區監理所豐原監理站九十五年二月二十三日
違反道路交通管理事件裁決書所為之處分（原處分案號：豐監稽
違字第裁六三－ＴＡ0000000號），聲明異議，本院裁定
如下：
    主  文
異議駁回。
    理  由
一、原處分機關略以：異議人即受處分人（下稱受處分人）甲○
    ○駕駛Ｒ六－四九九八號自小客車，於九十五年一月二十三
    日十三時二十分，在臺十一線一一三Ｋ（芝田段），因「限
    速六十公里，時速八十一公里，超速二十一公里」之違規，
    經臺東縣警察局交通隊以違反道路交通管理事件通知單（東
    警交字第ＴＡ0000000號）舉發，受處分人依限期到
    案提出申訴，經向原舉發機關查證違規屬實，該站遂於民國
    九十五年二月二十三日以豐監稽違字第裁六三－ＴＡ000
    0000號裁決書，裁處受處分人違反道路交通管理處罰條
    例第四十條第一項規定，處罰鍰新台幣（下同）一千九百元
    整，逾期限則依裁決書處罰主文裁罰等語。
二、本件受處分人異議意旨略以：（一）伊搜尋最近違規超速照
    相警告標示位於美山，距離芝田一一三Ｋ照相機有六點三公
    里至六點五公里之遠；（二）該處為下坡路段，未加油門，
    下滑時速也超過五十公里；（三）經電話詢問芝田一一三Ｋ
    ，竟告知警告標示位於二十至三十公里遠之長濱，交通單位
    若無過失，為何於伊申訴後，才增設違規超速警告標示？爰
    聲明異議云云。
三、按汽車駕駛人，行車速度，超過規定之最高時速者，處新臺
    幣（下同）一千二百元以上二千四百元以下罰鍰，並記違規
    點數一點，道路交通管理處罰條例第四十條第一項、第六十
    三條第一項第一款分別定有明文；又行車速度依標誌或標線
    之規定，無標誌或標線者，在市區道路，時速不得超過五十
    公里，在郊外道路時速不得超過六十公里，道路交通安全規
    則第九十三條第一項第一款亦有明定。再按汽車駕駛人之行
    為有其他違規行為經以科學儀器取得證據資料之情形，當場
    不能或不宜攔截製單舉發者，得對汽車所有人逕行舉發處罰
    。道路交通管理處罰條例第七條之二第一項第六款及違反道
    路交通管理事件統一裁罰標準表亦明定甚詳。
四、經查，本件受處分人甲○○於上開時、地，駕駛其所有之車
    號Ｒ六－四九九八號自用小客車，因超速二十一公里行駛之
    違規事實，經舉發機關之執勤員警以科學儀器採證照片依法
    逕行舉發等情，非但為受處分人於異議狀所不爭執，並有原
    舉發機關員警舉發之違反道路交通管理事件通知單一紙、裁
    決書一份在卷可稽，受處分人行駛該路段應遵守在郊外道路
    限速六十公里之規定循規駕駛，此亦為已考領駕駛執照之駕
    駛人應有之一般常識，自已知之甚稔，且本件路權單位於上
    開取締超速路段前之台十一線一一一‧五公里處（三仙隧道
    南下入口）之南下路段道路路面繪製有限速六十公里標字；
    另於台十一線一一二公里處（自然史教育館前）之南下路段
    路面繪製有限速六十公里標字及路旁設置有限速六十公里標
    誌牌，此有臺東縣警察局九十五年三月二十一日東警交字第
    ０九五００三五七一一號函附之上該設置速限標字、標誌位
    置照片二幀在卷可稽，觀諸該限速標字、標誌之標示與設立
    位置均屬顯眼，無何障礙物遮掩，易為人所察知遵守，自可
    期待駕駛人依速限規定駕駛；復查，本件取締超速違規路段
    前之台十一線一一二‧二公里處（中國石油加油站北端）南
    下路段路旁設置有限速六十公里（含前有測速照相字樣）輔
    助標示牌告知，距受處分人違規遭逕行照相舉發之地點僅八
    百公尺，亦有前開臺東縣警察局書函所附照片一紙可證，是
    受處分人所辯已與事實不符，尚無可採。至於該處速限之設
    置是否過低、過高，係屬公路主管機關視具體用路情況而訂
    立，本院並無審酌之權限，故該路段行車限速既為六十公里
    ，汽車駕駛人即應遵守速限行駛。從而，受處分人徒以未見
    設立警告牌或警示燈即無預警執行置辯，而未提出相關有利
    證據供本院審酌以資證明其所言不假，所辯即屬空言，受處
    分人未注意上開速限標字及標誌設於該路段之提醒，仍以高
    達八十一公里速度行駛於郊外道路上，事後徒以空言否認，
    委無足取。綜上，受處分人所有上開車輛於舉發通知單所載
    之時、地，確有前開違規超速之行為，應堪認定，原處分機
    關據以援引首開規定，裁處異議人一千九百元罰鍰，核無違
    誤，本件受處分人之異議為無理由，應予駁回。
五、據上論斷，應依道路交通案件處理辦法第十九條前段，裁定
    如主文。
中    華    民    國    95    年    3    月    29    日
                  交通法庭  法  官  陳思成
上正本證明與原本無異。
如不服本裁定，應於送達後五日內，向本院提出抗告狀。
                            書記官  王嘉麒
中    華    民    國    95    年    3    月    29    日


司法院資訊處製作；財團法人民間司法改革基金會備份。
